---
title: "Inflacion_Notebook"
output:
  html_notebook: default
  pdf_document: default
editor_options:
  chunk_output_type: inline
---
# INITIAL SETUP
Install packages and clear old data
Define Libraries
Define route of file
Assign object Datos for datavalue.
For this Excersice we'll implement vars and tseries library

```{r}
# Clear workspace
rm(list = ls())
sessionInfo()

getwd()
# Set the working directory
setwd("C:/Users/srgen/OneDrive/Documentos/Applied Economics/Econometrics/Econometrics II class/Corona EcoII-2/Inflacion")
getwd()

libs <- c("vars","tseries","forecast")
class(libs)
length(libs)
for (i in libs) {
  if(!is.element(i,.packages(all.available = TRUE))) {
    install.packages(i,repos="https://cran.revolutionanalytics.com/")
  }
  library(i,character.only = TRUE)
}
```
# Load data
The set of data is integrated by:
1. INPC_anual: The National Consumer Price Index of Mexico aka inflation
2. CETES_28: Mexican Federal Treasury Certificates.
```{r}

# ruta
path <-  "C:/Users/srgen/OneDrive/Documentos/Applied Economics/Econometrics/Econometrics II class/Corona EcoII-2/Inflacion/"

# @ ejemplo aplicado con la base de datos de inflaciOn
inf1 <- read.csv(paste(path, "Tabla para inflacion.csv", sep = ""), row.names = 1)
```
# Graph the series
We can observe series behavior and perceive some tendency
# Correlation of variables
Verify the correlation of the variables INPC and CETES
At the same time we can observe the correlation of the variables.

# Transformacion a Serie de Tiempo
Trasformamos la data de la inflación y Cetes en Series de Tiempo.
```{r}
# las vemos a travEs del tiempo
inf1<-ts(inf1, start=c(2001,4), frequency=12)
ts.plot(scale(inf1), col=c(4,rep(1,ncol(inf1)-1)), lwd=c(2,rep(1, ncol(inf1)-1)))
cor(inf1)
pairs(inf1)
```
# Funcion de Autocorrelacion
```{r}
acf(inf1)
pacf(inf1)
```
# DIferentiated data
Diferenciamos con logaritmos:
Delta^(12) log (y_t) = (1-L)^12 log (y_t) {diferencias interanuales}

Serie de tiempo con logaritmos diferenciados en 12 por anualidd

Encontramos cosas más alentadoras
```{r}
#x_t =Delta^(12) log (y_t) = (1-L)^12 log (y_t)
inf1_12<- diff(log(inf1),12)
ts.plot(scale(inf1_12), col=c(4,rep(1,ncol(inf1_12)-1)), lwd=c(2,rep(1, ncol(inf1)-1)))
pairs(inf1_12)
```
# CLASSIC UNIT-ROOT TEST
# ADF
P-Value: must be under 0.05 to say it is stacionary
We won't need a doble differentiation due to the results are positive
H0= TRUE

OLD VALUES:
INPC_anual 0.05479361 0.01
CETES_28   0.40901916 0.01
```{r warning=FALSE}
# trabajamos desde el punto de vista estacionario, realizamos pruebas de raIces
# unitarias

path2<- "C:/Users/srgen/OneDrive/Documentos/Applied Economics/Econometrics/Econometrics II class/Corona EcoII-2/Clase 3 Cointegracion/"
source(paste(path2, "functions.r", sep=""))

adf_mat<- matrix (0, ncol(inf1_12),2)
rownames(adf_mat)<- colnames(inf1_12)
colnames(adf_mat)<- c("lvl","fd")
for(i in 1: ncol(inf1_12)){
  adf_mat[i,"lvl"]<-adf(inf1_12[,i], "none")$p.value
  adf_mat[i,"fd"]<-adf(diff(inf1_12[,i]), "none")$p.value
}
adf_mat

```
# Stationary and cointegrated
```{r}
plot(inf1_12)
```
# VAR MODEL lag order
Roots of the characteristic polynomial It tells us the unitary root of the model
Variety of AIC, HQ and SC
HQ and AIC=10

```{r}
# determinamos el nUmero de razagos Optimos con el criterio AIC por ejemplo
p <- VARselect(inf1_12,lag.max=12, type = "const", season=12)$selection["HQ(n)"]
p
p1 <- VARselect(inf1_12,lag.max=12, type = "const", season=12)$selection["AIC(n)"]
p1
p2 <- VARselect(inf1_12,lag.max=12, type = "const", season=12)$selection["SC(n)"]
p2

```
#characteristic equation (polynomial) unit roots 
Lag order of a VAR MODEL
```{r}
# estimamos el var
varINF <- VAR(inf1_12, p = 10, type = "const", season = 12)

# summary
summary(varINF)

```
# Pruebas de Residuales

# tenemos autocorrelaciOn
P value < 0.05 Ho: Acepta

```{r}
# pruebas a los residuales
serial <- serial.test(varINF)
arch <- arch.test(varINF)

serial
arch
```

Solamente las que tengan un P value Menor al 0.05 son Endógenas.
Si son exógenas, no explican nada en el modelo.
Las exógenas se podrían eliminar de la base de datos.

```{r}
# causalidad de Granger
cau <- matrix(0, ncol(inf1_12), 1)
colnames(cau) <- "p.value"
rownames(cau) <- colnames(inf1_12)

for(i in 1 : ncol(inf1_12))
  cau[i,] <- causality(varINF, colnames(inf1_12)[i])$Granger$p.value

cau <- round(cau, 4)
cau

```

# FORECASTING
```{r}
# pronOsticos
fore <- predict(varINF, n.ahead = 10)
plot(fore)
```
# Forecast Result
```{r}
fore
```

# Funciones respuesta impulso
La línea verde del impulso de respuesta especifia un 0. La azul es la variable que sufre el Shock y tiene que converger otravez al 0. Y al corto plazo Las variables no aplican para explicar la inflación
```{r}
# estimamos las funciones de respuesta-impulso
irff <- irf(varINF)

# plot
opp <- par(mfrow = c(2,2))
for(j in 1 : ncol(inf1_12)){
  for(i in 1 : ncol(inf1)){
    mea <- irff$irf[[colnames(inf1_12)[j]]][,i]
    li <- irff$Lower[[colnames(inf1_12)[j]]][,i]
    ls <- irff$Upper[[colnames(inf1_12)[j]]][,i]

    mat_irf <- cbind(mea, li, ls)

    ts.plot(mat_irf, ylab = "", xlab = "", col = c(4, 2, 2), lty = c(1, 2, 2))
    abline(h = 0, lty = 2, col = 3)
    title(paste(colnames(inf1_12)[j], "->", colnames(inf1_12)[i], sep = ""))
  }
}
par(opp)
```
# Prueba de Johansen
```{r}
johaINF<- ca.jo(inf1_12, ecdet = "const", K= p1)
summary(johaINF)
```
```{r}
plot(johaINF)
```
# Modelo de correccion de errores por MCO
```{r}
vecm<-cajorls(johaINF, r=1)
summary(vecm$rlm)
```
# Causality
```{r}
Causality <- matrix(inf1_12, ncol(inf1_12),1)
rownames(Causality) <-colnames(inf1_12)
for (i in 1 : ncol(inf1_12)) {
  Causality[i,] <-causality(varINF, cause =colnames(inf1_12)[i])$Granger$p.value
}
Causality
```
# Soluciones de respuesta impulso
vec2var
Estimado por máxima verosimilitud de acuerdo a las funciones de la libreria
No hay efectos porque siempre esta rondando el 0
```{r}
vecinf<-vec2var(johaINF,r=1)
plot(irf(vecinf))
```